【裁判字號】    98,訴,7
【裁判日期】    980219
【裁判案由】    違反毒品危害防制條例
【裁判全文】
臺灣新竹地方法院刑事判決                 98年度訴字第7號
公  訴  人  臺灣新竹地方法院檢察署檢察官
被      告  甲○○
上列被告因違反毒品危害防制條例案件，經檢察官提起公訴（97
年度毒偵字第2260號），合議庭裁定由受命法官獨任改依簡式審
判程序審理，本院判決如下：
    主  文
甲○○施用第一級毒品，累犯，處有期徒刑拾月。
    事  實
一、犯罪事實
(一) 甲○○前因施用毒品案件，經本院於民國92年10月28日以
     94 年度毒聲字第793號裁定送觀察、勒戒後，認無繼續施
     用毒品之傾向，於93年1月12日執行完畢釋放，並經臺灣新
     竹地方法院檢察署檢察官於93年1月12日以92年度毒偵字第
     778號為不起訴處分。復因施用毒品案件，於93年10月18日
     經本院以93年度訴字第262號判決，施用第一級毒品罪、施
     用第二級毒品罪分別判處有期徒刑10月、6月，並定應執行
     有期徒刑1年2月確定；次因竊盜案件，經本院於94年3月31
     日以93年度簡上字第108號判處有期徒刑8月確定；以上2罪
     ，經本院於94年6月9日以94年度聲字第442號裁定應執行有
     期徒刑1年9月確定。又因竊盜案件，經本院於93年3月31日
     以93年竹簡字第265號判決判處有期徒刑4月確定，上開各
     罪接續執行，於94年12月23日縮短刑期假釋付保護管束，
     嗣經撤銷假釋，執行殘刑7月28日。後因竊盜案件，經本院
     於95年6月29日以95年度竹簡字第150有期徒刑6月確定；再
     因施用第一級、第二級毒品，經本院於95年5月30日以95年
     度訴字第372號判處有期徒刑1年、8月，並定應執行有期徒
     刑1年6月確定；嗣因中華民國九十六年罪犯減刑條例公布
     施行，上開2案件，經本院於96年7月25日以96年度聲減字
     第485號裁定分別減刑為有期徒刑3月、6月、4月，並定應
     執行刑為有期徒刑11月15日確定，接續前開殘刑執行，於
     97年1月24日縮刑期滿執行完畢。
(二) 詎其仍不知戒慎其行，於前開觀察、勒戒執行完畢釋放後
     之5年內，復基於施用第一級毒品海洛因之犯意，於97年10
     月21日晚上8、9時許，在新竹市○○路「錢櫃KTV」內，將
     第一級毒品海洛因捲在香菸內之方式，施用第一級毒品海
     洛因1次。嗣於97年10月22日下午2時45分，在新竹市○○
     路430號，為警見其形跡可疑予以盤查，並經甲○○同意後
     採尿送驗呈嗎啡陽性反應，始悉上情。
二、案經新竹市警察局第二分局報請臺灣新竹地方法院檢察署檢
    察官偵查後起訴。
    理  由
一、本件被告甲○○所犯為死刑、無期徒刑或最輕本刑為3年以
    上有期徒刑以外之罪，其於準備程序中就被訴事實為有罪之
    陳述，經法官告知簡式審判程序之旨，並聽取公訴人之意見
    後，依刑事訴訟法第273條之1第1項規定，合議庭裁定由受
    命法官獨任進行簡式審判程序，合先敘明。
二、訊據被告甲○○對於上揭犯罪事實，於本院行準備程序、簡
    式審判程序時均坦承不諱，並有新竹市警察局辦理煙毒、麻
    醉藥品案尿液送驗受檢人真實姓名代號對照表暨送驗登記簿
    及台灣尖端先進生技醫藥股份有限公司於97年10月31日出具
    之檢體編號B-314號濫用藥物尿液檢驗報告等附卷可稽（見
    偵查卷第5、6頁），被告自白應與事實相符，本件事證明確
    ，被告施用第一級毒品犯行均堪以認定，應予依法論科。
三、再者，被告甲○○有事實欄一(一)所示前科，有臺灣新竹地方
    法院檢察署刑案資料查註紀錄表、被告提示簡表、全國施用
    毒品案件紀錄表、受觀察勒戒人毒品及前科紀錄簡列表、矯
    正簡表及臺灣高等法院被告前案紀錄表各1份在卷足憑。綜
    上，本案事證已臻明確，被告於上開觀察、勒戒及前案施用
    毒品案件後5年內再犯本案施用第一級毒品之犯行洵堪認定
    ，應予依法論科。
四、核被告甲○○所為，係犯毒品危害防制條例第10條第1項之
    施用第一級毒品罪。被告施用前持有第一級之低度行為為施
    用第一級毒品之高度行為所吸收，不另論罪。被告有事實欄
    一(一)所列之前案紀錄，並於97年1月24日縮刑期滿執行完畢
    等情，有臺灣新竹地方法院檢察署刑案資料查註紀錄表及臺
    灣高等法院被告前案紀錄表各1份在卷足按，被告前受有期
    徒刑之執行完畢後，其於5年以內故意再犯本件有期徒刑以
    上之罪，為累犯，應依刑法第47條第1項之規定，加重其刑
    。審酌被告素行不良，經施以觀察、勒戒後，本次又再度施
    用足以導致精神障礙及生命危險之成癮性毒品，其前經施以
    觀察、勒戒仍無法使其戒斷毒癮，足見其缺乏拒用毒品之決
    心及悔改之意，兼以施用毒品所生危害以自戕健康為主，及
    其施用次數，犯罪後坦白承認犯行等一切情狀，量處如主文
    所示之刑，以資懲儆。
據上論斷，應依刑事訴訟法第273條之1第1項、第299條第1項前
段，毒品危害防制條例第10條第1項，刑法第11條前段、第47條
第1項，判決如主文。
本案經檢察官陳玉華到庭執行職務。
中    華    民    國    98    年     2    月    19    日
                  刑事第一庭    法  官  羅惠雯
以上正本證明與原本無異。
如不服本判決應於收受本判決後10日內向本院提出上訴書狀，上
訴書狀應敘述具體理由。上訴書狀未敘述上訴理由者，應於上訴
期間屆滿後20日內補提理由書狀於本院 (均須按他造當事人之人
數附繕本 )「切勿逕送上級法院」。
中    華    民    國    98    年     2    月    19    日
                                書記官  周育瑜


司法院資訊處製作；財團法人民間司法改革基金會備份。
